臺灣臺北地方法院民事判決　　　　　　　　　　　　　九十三年度小上字第三八號
　　上　訴　人　乙○○
　　訴訟代理人　陳讚生
　　被　上訴人　甲○○○股份有限公司臺灣北區分公司
　　法定代理人　薛紀建
右當事人間請求給付電信費事件，上訴人對於中華民國九十二年十二月三十一日本院
臺北簡易庭九十二年度北小字第二二五０號第一審判決提起上訴，本院判決如左：
    主    文
上訴駁回。
第二審訴訟費用新臺幣壹仟伍佰元由上訴人負擔。
    理    由
一、上訴意旨略以：原審於民國九十二年十二月十八日行言詞辯論，兩造之訴訟代理
    人分別庭呈民事準備書狀及言詞辯論意旨狀，惟原審審判長並未依法指揮兩造訴
    訟代理人進行言詞辯論，即逕自裁定於九十二年十二月三十一日宣判，原審顯有
    違反民事訴訟法第二百二十一條第一項規定之違法。又原審明知被上訴人自認上
    訴人自八十九年十二月二十日新申裝此設備起，於九十年二月十三日、九十一年
    一月九日、九十一年五月九日三度欠費停話，以及九十年十一月二十七日自願停
    話，其間均繳清欠費並復話之事實，仍援引被上訴人於原審民事準備(一)狀所述上
    訴人在九十年五月二十三日前積欠被上訴人板橋營運處電信費新臺幣（下同）五
    千零七十六元此一不存在之債權與非本件訴訟之標的，作為被上訴人勝訴之判決
    理由，顯有判決理由矛盾之違法等語。
二、按小額訴訟之第二審法院認上訴為無理由者，應為駁回之判決。如依上訴意旨足
    認上訴為無理由者，得不經言詞辯論為之。此為民事訴訟法第四百三十六條之三
    十二準用第四百四十九條第二項、第四百三十六條之二十九第二款所明定。經查
    ：
  (一)「關於言詞辯論所定程式之遵守，專以筆錄證之。」，民事訴訟法第二百十九條
    定有明文。經查，本件原審九十二年十二月十八日言詞辯論筆錄記載：「‧‧‧
    本日辯論進行要領及記載明確事項如左：原告訴訟代理人陳述如準備書二狀（提
    出準備書二狀，繕本交對造收受）。被告訴訟代理人‧‧‧陳述如答辯狀。兩造
    無其他主張及舉證，就調查證據之結果為辯論。法官宣示本件辯論終結定九十二
    年十二月三十一日下午四時宣判。」（原審卷第八十六頁），是依上開原審言詞
    辯論筆錄之記載，並無上訴人所指審判長未指揮兩造進行言詞辯論，即逕宣示於
    九十二年十二月三十一日宣判情事，上訴人之主張顯非可採。
  (二)又民事訴訟法第四百六十九條第六款所謂判決理由矛盾，係指其理由前後牴觸，
    或判決主文與理由不符之情形而言。查，原審判命上訴人給付門號000000
    0000號尚欠之九十二年四月份電信費用三千零二十四元及其遲延利息，係以
    被上訴人提出之他局欠費資料（即上訴人於被上訴人板橋營運處申辦門號000
    0000000號之欠費資料）、行動電話業務租用申請書、通話明細、購機申
    請書、四月份話費明細、電話營業規章（節錄）、拆機後欠費通知函、同意書、
    用戶欠費資料、行動電話業務服務契約書等件為證，以及上訴人無法舉證被上訴
    人曾同意解免其繳交所欠上開門號0000000000號電信費之義務為據（
    原審判決書第三頁第八行至第二十行參照），而關於被上訴人自認上訴人已給付
    九十二年一至三月份之電信費用，原審亦已在判決理由中敘明並予以剔除（原審
    判決書第三頁第十三行至第十五行參照），核原審取捨證據、認定事實，並無理
    由前後牴觸或判決主文與理由不符之違誤，因此，上訴人主張原審有判決理由矛
    盾之違背法令，亦無可取。
  (三)末查上訴人雖另指稱被上訴人之代理人曾告知上訴人之代理人，無庸再繳納九十
    二年四月份收據所列補收行動電話手機優惠款三千元，即可辦理復機，詎被上訴
    人嗣後又要求上訴人需繳納才可辦理復機，上訴人始知受騙，又九十二年六月份
    上訴人接獲被上訴人寄交之「拆機後欠費通知函」前，被上訴人既未確實將九十
    二年一至四月份之電信費收據寄交予上訴人，即於九十二年二月中旬將上訴人租
    用電話停話並於三月中旬拆機，在此期間，使習於利用上開電話與上訴人聯絡之
    上訴人家人、親友均無法與上訴人聯繫，嚴重損害上訴人之權益，違反公平交易
    法第二十四條、消費者保護法第四十三條第二項規定等語。惟上訴人上開主張，
    均為上訴人在原審已提出之攻擊防禦方法，且據原審判決逐一詳予論駁。經核原
    審之認定並無不當，上訴人徒以原審未適用前述法律為由，實際上則對原審認定
    事實、取捨證據之職權漫為指摘，其主張顯無理由。
四、綜上所述，依上訴意旨足認上訴為無理由，爰不經言詞辯論，逕以判決駁回之。
五、據上論結，依民事訴訟法第四百三十六條之二十九第二款、第四百三十六條之三
    十二第二項、第四百四十九條第一項、第四百三十六之十九第一項、第七十八條
    ，判決如主文。
中　　　華　　　民　　　國　　九十三　　年　　　六　　　月　  　二  　　日
                                民事第六庭審判長法  官　  林惠瑜
                                                法  官    郭美杏
                                                法  官    姚念慈
右為正本係照原本作成。
本判決不得上訴
中　　　華　　　民　　　國　　九十三　　年　　　六　　　月　  　四  　　日
                                                書記官    朱俶伶
訴訟費用計算書
項　　  　目 　　　　　　　　　金　額（新臺幣）
第二審裁判費                   一千五百元
合　　　　計                   一千五百元
